de: Planservicetyp: Add-on/Booster; Daten & SMS; Nur Daten; Nur-Daten-Paket; Internationale Telefonkarte; Satelliten-Sendezeit; Abonnement-Gutschein; Aufladung/Guthaben; Unbegrenztes Datenvolumen; Unbegrenzter Plan; Sprache; Sprache & SMS; Sprache & Daten; Sprach- & Textpaket; Nur Sprache; eSIM-Tageskarte; Sonstiges
ru: Тип плана обслуживания: Дополнительный пакет; Интернет-трафик и SMS; Только интернет-трафик; Пакет: только интернет-трафик; Международная телефонная карта; Эфирное время спутниковой связи; Ваучер на подписку; Пополнение баланса; Безлимитный интернет-трафик; Безлимитный план; Голосовая связь; Голосовая связь и SMS; Голосовая связь и интернет-трафик; Пакет: голосовая связь и текстовые сообщения; Только голосовая связь; Пакет для eSIM на сутки; Другой
pl: Typy usług zawartych w planie: Dodatek/wzmacniacz; Dane i SMS-y; Tylko dane; Pakiet obejmujący tylko dane; Karta do połączeń międzynarodowych; Czas antenowy satelitarny; Voucher abonamentowy; Doładowanie/środki; Nieograniczony transfer danych; Plan bez limitu; Połączenia głosowe; Połączenia głosowe i SMS-y; Połączenia głosowe i transmisja danych; Pakiet połączeń głosowych i SMS-ów; Tylko połączenia głosowe; Jednodniowy karnet eSIM; Inne
ja: プランサービスの種類: アドオン/ブースター; データ・SMS; データのみ; データのみのパッケージ; 国際電話カード; 衛星通話時間; サブスクリプションバウチャー; チャージ/クレジット; 無制限データ; 無制限プラン; 音声; 音声・SMS; 音声・データ; 音声・テキストパッケージ; 音声のみ; eSIMデイパス; その他
pt-BR: Tipo de serviço do plano: Complemento/reforço; Dados e SMS; Somente dados; Pacote somente de dados; Cartão telefônico internacional; Tempo de antena do satélite; Voucher de assinatura; Recarga/crédito; Dados ilimitados; Plano ilimitado; Voz; Voz e SMS; Voz e dados; Pacote de voz e texto; Somente voz; Passe diário eSIM; Outro
zh-CN: 套餐服务类型: 附加包/加量包; 流量和短信; 纯流量; 流量专用包; 国际电话卡; 卫星通话套餐; 订阅凭证; 充值/额度; 无限流量; 无限套餐; 语音套餐; 语音和短信; 语音和流量; 语音和短信包; 纯语音; eSIM 日租卡; 其他
pt-PT: Tipo de serviço do plano: Complemento/reforço; Dados e SMS; Apenas dados; Pacote apenas de dados; Cartão telefónico internacional; Tempo de antena do satélite; Vale de assinatura; Carregamento/crédito; Dados ilimitados; Plano ilimitado; Voz; Voz e SMS; Voz e dados; Pacote de voz e SMS; Apenas voz; Passe diário eSIM; Outro
zh-TW: 方案服務類型: 附加元件/強化服務; 行動數據和簡訊; 僅限行動數據; 僅限行動數據方案; 國際電話卡; 衛星通話時數; 訂閱型兌換券; 儲值/抵用金; 行動數據無上限; 無限制方案; 語音; 語音和簡訊; 語音和行動數據; 語音和文字簡訊方案; 僅限語音; eSIM 一日通行證; 其他
hr-HR: Vrsta tarife usluge: Dodatak/pojačivač; Podaci i SMS; Samo podaci; Paket samo za podatke; Međunarodna pozivna kartica; Vrijeme satelitskog emitiranja; Na bazi pretplate; Nadopuna/kredit; Neograničeni podaci; Neograničena tarifa; Pozivi; Pozivi i SMS; Pozivi i podaci; Paket poziva i tekstualnih poruka; Samo pozivi; Dnevna eSIM propusnica; Ostalo
fi: Sopimustyyppi: Lisäosa/tehoste; Data ja tekstiviestit; Vain data; Vain data -paketti; Kansainvälinen puhelukortti; Satelliittilähetysaika; Tilauskuponki; Lataus/luotto; Rajoittamaton data; Rajoittamaton sopimus; Puhe; Puhe ja tekstiviestit; Puhe ja data; Puhe - ja tekstiviestipaketti; Vain puhe; eSIM-päivälippu; Muu
it: Tipo di servizio del piano: Componente aggiuntivo/booster; Dati e SMS; Solo dati; Pacchetto solo dati; Carta telefonica internazionale; Tempo di trasmissione satellitare; Buono di abbonamento; Ricarica/credito; Dati illimitati; Piano illimitato; Voce; Voce e SMS; Voce e dati; Pacchetto voce e testo; Solo voce; Pass giornaliero eSIM; Altro
vi: Loại gói dịch vụ: Gói cước phụ/bổ sung; Dữ liệu & SMS; Chỉ dữ liệu; Gói chỉ dữ liệu; Thẻ gọi quốc tế; Cước phí liên lạc vệ tinh; Phiếu đăng ký; Nạp tiền/tín dụng; Dữ liệu không giới hạn; Gói không giới hạn; Cuộc gọi thoại; Cuộc gọi thoại và SMS; Cuộc gọi thoại và dữ liệu; Gói cuộc gọi thoại và nhắn tin; Chỉ cuộc gọi thoại; Thẻ eSIM trong ngày; Khác
th: ประเภทบริการวางแผน: แอดออน/บูสเตอร์; ข้อมูลและ SMS; ข้อมูลเท่านั้น; แพ็กเกจข้อมูลอย่างเดียว; บัตรโทรระหว่างประเทศ; เวลาออกอากาศผ่านดาวเทียม; บัตรกำนัลสมัครสมาชิก; เติมเงิน/เครดิต; ข้อมูลไม่จำกัด; แผนไม่จำกัด; เสียง; เสียงและ SMS; เสียงและข้อมูล; แพ็กเกจเสียงและข้อความ; เสียงเท่านั้น; บัตรผ่านรายวัน eSIM; อื่นๆ
hu: Előfizetési szolgáltatás típusa: Kiegészítő/booster; Adatok és SMS; Csak adatforgalom; Csak adatforgalmi csomag; Nemzetközi hívókártya; Műholdas műsoridő; Előfizetési utalvány; Feltöltés/kredit; Korlátlan adatforgalom; Korlátlan adatforgalom; Hang; Hang és SMS; Hang és adat; Hang- és szöveges csomag; Csak hang; eSIM napijegy; Egyéb
ko: 요금제 서비스 유형: 애드온/부스터; 데이터 및 SMS; 데이터 전용; 데이터 전용 패키지; 국제전화카드; 위성 방송 시간; 구독권; 충전/크레딧; 무제한 데이터; 무제한 요금제; 목소리; 음성 및 SMS; 음성 및 데이터; 음성 및 문자 패키지; 음성만; eSIM 일일 이용권; 기타
bg-BG: Тип услуга на плана: Добавка/усилвател; Данни и SMS; Само данни; Пакет само за данни; Международна телефонна карта; Сателитно ефирно време; Ваучер за абонамент; Допълване/кредит; Неограничени данни; Неограничен план; Глас; Глас и SMS; Глас и данни; Пакет за гласови и текстови съобщения; Само глас; Дневна eSIM; Други
ro-RO: Tip de serviciu abonament: Supliment/booster; Date și SMS-uri; Numai date; Pachet doar pentru date; Cartelă de apelare internațională; Timp de emisie prin satelit; Pe bază de abonament; Reîncărcare/credit; Date nelimitate; Plan nelimitat; Voce; Voce și SMS; Voce și date; Pachet voce și text; Numai voce; Abonament eSIM de o zi; Altele
es: Tipo de servicio del plan: Complemento/potenciador; Datos y SMS; Solo datos; Paquete de solo datos; Tarjeta de llamadas internacionales; Tiempo de emisión por satélite; Vale de suscripción; Recarga/crédito; Datos ilimitados; Plan ilimitado; Voz; Voz y SMS; Voz y datos; Paquete de voz y texto; Solo voz; Pase diario de eSIM; Otros
lt-LT: Plano paslaugos tipas: Priedas / stiprintuvas; Duomenys ir SMS; Tik duomenys; Tik duomenų paketas; Tarptautinė telefono kortelė; Palydovinio eterio laikas; Prenumeratos kuponas; Papildymas / kreditas; Neriboti duomenys; Neribotas planas; Balsas; Balsas ir SMS žinutės; Balsas ir duomenys; Balso ir žinučių paketas; Tik balsas; eSIM dienos abonementas; Kita
en: Plan service type: Add-on/booster; Data & SMS; Data only; Data-only package; International calling card; Satellite airtime; Subscription voucher; Top-up/credit; Unlimited data; Unlimited plan; Voice; Voice & SMS; Voice & data; Voice & text package; Voice only; eSIM day pass; Other
nb: Type abonnementstjeneste: Tillegg/forsterker; Data og SMS; Kun data; Kun datapakke; Internasjonalt telefonkort; Satellitt-sendetid; Abonnementskupong; Påfylling/kreditt; Ubegrensede data; Ubegrenset abonnement; Tale; Tale og SMS; Tale og data; Pakke med tale og tekst; Kun tale; eSIM-dagskort; Annet
sv: Planens servicetyp: Tillägg/booster; Data och SMS; Endast data; Paket endast för data; Internationellt telefonkort; Satellitsändningstid; Prenumerationskupong; Påfyllning/kredit; Obegränsade data; Obegränsad plan; Röst; Röst och SMS; Röst och data; Röst- och textpaket; Endast röst; eSIM-dagskort; Övrigt
da: Planservicetype: Tilføjelse/booster; Data og SMS; Kun data; Pakke, som kun er med data; Internationalt telefonkort; Satellit-sendetid; Abonnementskupon; Optankning/kredit; Ubegrænset data; Ubegrænset plan; Stemme; Tale og SMS; Tale og data; Tale- og tekstpakke; Kun tale; eSIM-dagskort; Andet
fr: Type de service du forfait: Complément/booster; Données et SMS; Données uniquement; Forfait données uniquement; Carte d'appel internationale; Temps d'antenne par satellite; Bon d'abonnement; Recharge/crédit; Données illimitées; Forfait illimité; Voix; Voix et SMS; Voix et données; Forfait voix et SMS; Voix uniquement; Forfait journalier eSIM; Autre
tr: Plan hizmet türü: Eklenti/yükseltici; Veri ve SMS; Yalnızca veri; Yalnızca veri paketi; Uluslararası arama kartı; Uydu yayın süresi; Abonelik kuponu; Yükleme/kredi; Sınırsız veri; Sınırsız plan; Konuşma; Konuşma ve SMS; Konuşma ve veri; Konuşma ve kısa mesaj paketi; Sadece konuşma; eSIM günlük kullanım; Diğer
cs: Typ služeb v tarifu: Doplněk/navýšení; Data a SMS; Pouze data; Balíček pouze s daty; Mezinárodní volací karta; Satelitní volání; Předplacený voucher; Dobití/kredit; Neomezená data; Neomezený tarif; Volání; Volání a SMS; Volání a data; Balíček volání a textových zpráv; Pouze volání; Jednodenní eSIM; Jiné
el: Τύπος υπηρεσίας προγράμματος: Προσθήκη/ενίσχυση; Δεδομένα και SMS; Μόνο δεδομένα; Πακέτο μόνο δεδομένων; Κάρτα διεθνών κλήσεων; Επικοινωνία μέσω δορυφόρου; Κουπόνι συνδρομής; Ανανέωση/πίστωση; Απεριόριστα δεδομένα; Απεριόριστο πρόγραμμα; Ομιλία; Ομιλία και SMS; Ομιλία και δεδομένα; Πακέτο ομιλίας και μηνυμάτων; Μόνο ομιλία; Ημερήσιο πάσο eSIM; Άλλο
sk-SK: Typ služby v pláne: Doplnková služba/zosilňovač; Dáta a SMS; Iba dáta; Balík iba s dátami; Medzinárodná telefónna karta; Satelitný vysielací čas; Nákupný poukaz; Dobitie/kredit; Neobmedzené dáta; Neobmedzený balík; Hlas; Hlas a SMS; Hlas a dáta; Balík hlas a správy; Len hlas; Denný balík eSIM; Iné
nl: Type abonnementservice: Uitbreiding/booster; Data en SMS; Alleen data; Alleen data pakket; Internationale belkaart; Satellietzendtijd; Abonnementsvoucher; Opwaarderen/tegoed; Onbeperkte data; Onbeperkt abonnement; Bellen; Bellen en sms; Bellen en data; Bellen en sms pakket; Alleen bellen; eSIM dagpas; Andere
sl-SI: Vrsta naročniškega paketa: Dodatek/ojačevalnik; Podatki in SMS-i; Samo podatki; Paket samo za podatke; Mednarodna klicna kartica; Satelitski čas pogovorov; Naročniški kupon; Polnitev/kredit; Neomejeni podatki; Neomejen paket; Glas; Glas in podatki; Glas in podatki; Paket glas in sporočila; Samo glas; Dnevni paket eSIM; Drugo